【裁判字號】    97,台抗,205
【裁判日期】    970403
【裁判案由】    宣告破產
【裁判全文】
最高法院民事裁定              九十七年度台抗字第二０五號
抗  告  人  甲○○
上列抗告人因聲請宣告破產事件，對於中華民國九十七年二月十
九日台灣高等法院高雄分院裁定（九十六年度破抗字第一一０號
），提起抗告，本院裁定如下：
    主  文
抗告駁回。
抗告程序費用由抗告人負擔。
    理  由
按對於抗告法院所為抗告有、無理由之裁定再為抗告，僅得以其
適用法規顯有錯誤為理由，並應經原法院之許可；此項許可，以
原裁定所涉及之法律見解具有原則上之重要性者為限，此觀民事
訴訟法第四百八十六條第四項、第五項之規定自明。本件原法院
以：查抗告人分別積欠台新國際商業銀行等十餘家銀行及永豐信
用卡股份有限公司合計新台幣（下同）四百三十九萬一千九百五
十七元，而其主張得以構成破產財團之財產僅為台灣銀行鳳山分
行民國九十六年八月三十一日簽發面額十一萬六千二百三十元之
支票一紙；然依內政部公布九十五年度台灣省每人每月最低生活
費標準計算，加計破產程序中所須支付破產管理人及監查人之報
酬，與因破產公告、債權人會議等管理、分配之必要費用，已遠
逾抗告人主張之現有總資產甚多，抗告人已無餘額可供構成破產
財團，自無宣告破產之實益等詞，因而維持台灣高雄地方法院不
准抗告人宣告破產聲請之裁定，駁回其抗告。抗告人對之再為抗
告，則以：伊因理財失誤，始積欠債務，並非蓄意奢侈揮霍。又
因所積欠之債務，年息已近二十％，每月利息即超過七萬元，已
無力清償，而其一家之生活早已覓得其他親友接濟扶養，現有財
產仍足構成破產財團，以支付破產程序所生之費用及分配債務，
應有破產之實益。原裁定顯有適用破產法第一條及第五十七條及
本院八十六年度台抗字第四七九號等裁定意旨錯誤之情事，並與
其他同級法院之法律見解歧異及矛盾，嚴重損害人民宣告破產之
權利，橫生不法、不當之限制與障礙，自具有原則上之重要性云
云，為其論據。經查抗告人再為抗告所主張之前述理由，係屬原
法院取捨證據、認定事實當否之問題，核與適用法規是否顯有錯
誤無關，亦不涉法律見解具何原則上重要性之情事。原法院因以
抗告人再為抗告所陳理由並無所涉及之法律見解具有原則上重要
性之情事，認其再抗告不應許可，裁定予以駁回，經核於法並無
違誤。抗告論旨，指摘原裁定不當，求予廢棄，非有理由。
據上論結，本件抗告為無理由。依破產法第五條，民事訴訟法第
四百九十五條之一第一項、第四百四十九條第一項、第九十五條
、第七十八條，裁定如主文。
中    華    民    國  九十七  年    四    月    三    日
                      最高法院民事第六庭
                          審判長法官  朱  建  男
                                法官  顏  南  全
                                法官  林  大  洋
                                法官  蘇  清  恭
                                法官  黃  義  豐
      本件正本證明與原本無異
                                      書  記  官
中    華    民    國  九十七  年    四    月   十四   日
                                                      Ｋ


司法院資訊處製作；財團法人民間司法改革基金會備份。
